# PPP项目确认建造毛利问题

提问人：zqiumei 时间：2021-03-06 15:33:07
一、业务背景：
项目概况：A公司承接生态能源PP项目，主要包括生活垃圾焚烧项目、餐厨垃圾预处理项目、应急填埋场项目三项内容。
二、合作模式：本项目采用BOOT（建设-所有-运营-移交）运作方式，由项目公司负责生态能源项目的投资、融资、设计、建造、运营和维护，合作期满后无偿移交甲方或者政府方指定机构。
回报机制：本项目回报机制为“使用者付费+可行性缺口补助”。在运营维护期内，项目公司通过获取可行性缺口补助（包括但不限于生活垃圾焚烧处理费、餐饮垃圾及废弃油脂处置费、厨余垃圾处置费、应急填埋场可用性服务费等）、售电收入及工业粗油脂销售收入等方式满足社会资本的成本回收和合理回报。
三、合作期限：建设期 2 年，运营期 28 年。
四、验收条款： 1 、应急填埋场建设初步完工：应急填埋场工程通过初步验收视为应急填埋场初步完工，初步验收由项目公司组织实施，政府相关主管部门参与，费用由项目公司承担。
2 、应急填埋场的投入运行：项目公司在完成应急填埋场的初步验收工作之后，项目公司应向甲方发出应急填埋场开始投入运行的书面报告，告知预计的开始投入运行的日期。甲方应自接到应急填埋场开始投入运行报告之日后七（ 7 ）个工作日内书面通知乙方/项目公司是否同意应急填埋场开始投入运行，如果不同意须同时书面陈述理。
3 、当生活垃圾焚烧项目和餐厨垃圾预处理项目所有土建工程、设备安装、单项设备调试工作完成之后，若承包商认为工程或其任何部分已经做好试运行准备，承包商应就此书面通知项目经理。项目经理收到承包商发出的通知后十四（ 14 ）天内，应当按甲方或项目公司规定的格式出具一份完工证书，指明生活垃圾焚烧项目和餐厨垃圾预处理项目各系统的土建工程和设备安装已按原定工期或发出通知的日期已达到完工，或者应当以书面形式通知承包商任何缺陷和/或不足之处。如果项目经理通知承包商任何缺陷和/或不足之处，那么承包商应予以纠正，并重复上述完工通知的程序，并准备进入第13.3条款所规定的调试和测试阶段。
4 、13.3调试和测试：当生活垃圾焚烧项目和餐厨垃圾预处理项目工程所需的全部设备及设施安装完毕、进入系统调试与功能测试阶段时，乙方/项目公司应至少提前二十（ 20 ）个工作日向甲方发出书面通知，告知预计开始进行测试的日期。甲方在收到上述通知后，可派代表参加由乙方/项目公司按照本协议和适用法律组织进行的测试的全部过程。如果甲方在收到上述书面通知后书面拒绝或未参加测试，则测试可于通知的时间在甲方代表缺席的情况下进行。
5 、13.3.5测试通过：在调试大纲规定的时间内，如果功能测试获得通过，乙方/项目公司可以向甲方申请通过测试的证明文件，除非测试结果不符合测试指标，甲方应在十（ 10 ）个工作日内以书面形式确认测试通过，逾期未发出通知或未提出异议时，视为测试验收已合格。
五、初步完工的确认：在生活垃圾焚烧项目和餐厨垃圾预处理项目建设工程竣工验收合格后，且乙方/项目公司按第13.3.5条款在功能测试合格后向甲方提出申请，或乙方/项目公司根据第13.3.6（ 2 ）条款重新进行功能测试后，确认项目设施符合本协议和适用法律的要求，则甲方应于乙方/项目公司提出调试通过申请之日起十（ 10 ）个工作日内以书面形式通知乙方确认项目初步完工。
六、项目目前状态：
生活垃圾焚烧项目、餐厨垃圾预处理项目已于 2020 年 11 月投入使用，企业单独试运行合格，无政府方参与验收；应急填埋场项目尚未完工；企业账面未区分生活垃圾焚烧项目、餐厨垃圾预处理项目、应急填埋场项目三项内容的成本；另外厂区内的办公楼、道路等尚未完工。
疑问：账面是否应按照生活垃圾焚烧项目、餐厨垃圾预处理项目、应急填埋场项目分别进行验收，分别确认建造毛利or所有项目完工后整体验收确认？无合同要求的政府方参与验收能否验收？如分三个项目，那么未完工的办公楼及道路等是否应在三个项目中分摊，因未完工按照预计总成本分摊是否恰当？还是作为单独的项目？请教如何处理，较为合适？

回答人：chenyiwei
建议对照新收入准则关于识别履约义务的规定处理，考虑这三项工程是否分别构成独立的单项履约义务。主要考虑因素是这些工程之间的关联，单项工程建成后能否独立投入运营。
未完工的办公楼及道路等的建造，如果不影响已完工项目的运营，可另外区分为单项履约义务，按其预计成本+总体毛利作为单独售价。